【裁判字號】    97,抗,105
【裁判日期】    970512
【裁判案由】    拍賣抵押物
【裁判全文】
臺灣臺北地方法院民事裁定               97年度抗字第105號
再抗告人    世仁營造有限公司
法定代理人  甲○○
相  對  人  合作金庫商業銀行股份有限公司
法定代理人  乙○○
上列當事人間聲請拍賣抵押物事件，再抗告人對於中華民國97年
1月31日本院97年度抗字第105號裁定提起再抗告，本院裁定如下
：
    主  文
再抗告駁回。
再抗告費用新臺幣壹仟元由再抗告人負擔。
    理  由
一、按對於抗告法院之裁定再為抗告，僅得以其適用法規顯有錯
    誤為理由，並經原法院之許可者為限。前項許可，以原裁定
    所涉及之法律見解具有原則上之重要性者為限，非訟事件法
    第45條第3項、第4項分別定有明文。所謂適用法規顯有錯誤
    ，係指確定判決所適用之法規顯然不合於法律規定，或與現
    尚有效之判例、解釋顯然違反者而言，並不包括認定事實錯
    誤、取捨證據失當、判決不備理由及學說上諸說併存致發生
    法律上見解歧異等情形在內。又所謂原則上之重要性，係指
    該再抗告事件所涉及之法律問題，意義重大而有加以闡釋之
    必要者而言。
二、本件再抗告意旨略以：相對人所稱最高限額抵押權所擔保之
    債權金額形式上並未確認，原審根本無法確認是否有系爭債
    權存在及系爭債權之數額範圍為多少，自應不許相對人拍賣
    抵押物之聲請。再者，再抗告人已於民國96年5月2日對相對
    人起訴請求返還不當得利，金額新台幣（下同）22,587,992
    元，並備位請求確認本院92年度執黃字第20086號函轉台灣
    金融資產服務股份有限公司（案號：93年度北金拍4字第9號
    ）強制執行事件分配表所列之不足額債權2,498,858元不存
    在。顯見再抗告人早已提起確認之訴，縱原審無法予以實質
    審酌，亦應不許拍賣抵押物之裁定，應使雙方權利義務關係
    得於訴訟中加以確認，而非准予拍賣抵押物，並要求再抗告
    人提起訴訟。為此，請求廢棄原裁定，另為適法之裁定等語
    。
三、經查，本件再抗告人無非以系爭抵押權所擔保之債權金額並
    未經原審加以確認，且伊業已就上開債權提起確認之訴為再
    抗告理由。惟衡諸上揭情詞，核屬對於原審法院事實認定及
    證據取捨之職權行使指摘其為不當，並未涉及裁定適用法規
    是否顯有錯誤之問題，更未有法律問題意義重大而有加以闡
    釋之必要。又再抗告論旨復未具體表明原裁定有何違背法規
    、現存判例及解釋之情事。從而，揆諸首開規定及說明，再
    抗告人提起之再抗告，於法不合，不應准許，應予駁回。
四、爰依非訟事件法第45條第5項、第21條第2項、第24條第1項
    ，民事訴訟法第436條之3第3項、第78條，裁定如主文。
中    華    民    國    97    年    5     月    12    日
              民事第五庭審判長法      官  薛中興
                              法      官  林麗真
                              法      官  陶亞琴
以上正本係照原本作成。
如不服本裁定應於送達後10日內向本院提出抗告狀，並繳納抗告
費新臺幣1,000元。
中    華    民    國    97    年     5    月    12    日
                              法院書記官  蔡月女


司法院資訊處製作；財團法人民間司法改革基金會備份。
